臺灣桃園地方法院刑事判決
111年度易字第405號
公  訴  人  臺灣桃園地方檢察署檢察官 
被      告  張麗珠



上列被告因竊盜案件，經檢察官提起公訴（110年度偵字第40803
號），本院判決如下：
    主  文
張麗珠竊盜，處拘役伍日，如易科罰金，以新臺幣壹仟元折算壹
日。
未扣案之犯罪所得皮包壹個（內有新臺幣壹仟伍佰元）沒收，於
全部或一部不能沒收或不宜執行沒收時，追徵其價額。
    事  實
一、張麗珠於民國110年9月11日晚間11時22分許，徒步行經桃園
    市桃園區三民路1段42巷前，見許淑君所有之皮包1個（內有
    新臺幣【下同】1,500元、身分證、信用卡及提款卡等物）
    放置在車牌號碼000-000號普通重型機車前方之置物箱內，
    竟意圖為自己不法之所有，基於竊盜之犯意，徒手竊取上開
    皮包，得手後隨即離去。嗣經許淑君發覺遭竊並報警處理，
    而悉上情。
二、案經許淑君訴由桃園市政府警察局桃園分局報告臺灣桃園地
    方檢察署檢察官偵查起訴。
    理  由
壹、程序方面
一、本判決下列所引用被告張麗珠以外之人於審判外之陳述（含
    書面陳述），被告於本院準備程序中對證據能力已表示沒有
    意見等語（見本院111年度易字第405號卷【下稱本院卷】第
    45頁），而檢察官迄於言詞辯論終結前，亦未就證據能力之
    有無聲明異議，本院審酌上開證據資料作成時之情況，尚無
    違法、不當或顯不可信之情況，認以之作為證據應屬適當，
    應認前揭供述證據均有證據能力。
二、本判決以下所引用之非供述證據，均與本件事實具有自然關
    聯性，且核屬書證、物證性質，又查無事證足認有違背法定
    程序或經偽造、變造所取得等證據排除之情事，復經本院依
    刑事訴訟法第164條、第165條踐行物證、書證之調查程序，
    況檢察官、被告對此部分之證據能力亦均不爭執，是堪認均
    具有證據能力。
貳、實體方面
一、認定犯罪事實所憑之證據及理由：
    訊據被告固坦承曾行經案發地點之事實，惟矢口否認有何竊
    盜之犯行，辯稱：伊沒有印象有無在110年9月11日晚間11時
    22分許經過案發地點，因伊有時會去該處附近運動，不過伊
    沒有拿別人放在機車前方置物箱之皮包，也沒有偷告訴人之
    皮包，監視器拍到行竊的人不是伊等語。經查：
　㈠告訴人許淑君於110年9月11日晚間9時許，將前揭機車停放在
    桃園市桃園區三民路1段42巷前，並將其所有之皮包1個（內
    有1,500元、身分證、信用卡及提款卡等物）放置在前揭機
    車之前方置物箱內，惟上開皮包嗣於110年9月11日晚間11時
    22分許遭人竊取等事實，業據證人即告訴人許淑君於警詢及
    本院審理中證述詳細，並有監視器錄影檔案及擷取圖片在卷
    可稽（見臺灣桃園地方檢察署110年度偵字第40803號卷【下
    稱偵卷】第25至25頁），是此部分應堪認定。
　㈡經本院當庭勘驗監視器錄影檔案（檔案名稱：YKME0883)，可
    見畫面時間110年9月11日23：22：13時，一名長頭髮綁馬尾
    並斜背包包之女子（下稱A女）從畫面下方出現後，往畫面
    上方移動，行經畫面中間停放機車之處，先於機車前方短暫
    停留，隨即走向畫面中央靠近畫面下方之第一輛機車旁，轉
    頭四處張望後，於23：22：34秒至35秒時，A女彎身往該輛
    機車前方置物處拿取東西，並將東西放入自己包包後，即繼
    續往畫面上方移動離去等情，有本院勘驗筆錄在卷足憑（見
    本院卷第66至67頁）。且從A女先特意環顧四周後再下手，
    及嗣後將東西放入包包等舉動觀察，堪認其意在行竊，且已
    竊取財物得手甚明。
　㈢本案係員警調閱監視器後，研判A女出沒於桃園市○○區○○路0
    段0號（桃園巨蛋）附近，故前往上址查訪，於該址發現被
    告與監視器影像攝得之A女神似，且特徵完全相符，因而查
    獲被告等情，有桃園市政府警察局桃園分局青溪派出所警員
    職務報告可按（見偵卷第19頁）。且依據卷附A女行竊後離
    去之監視器畫面擷取圖片（見偵卷第48頁），可見A女當時
    係身著黑色短袖上衣、黑色長褲，並將紫色包包斜背在身上
    ；復參以被告坦承於110年9月11日晚間11時10分許，在桃園
    市桃園區三民路三元街口遭監視器攝得之人為其本人乙節（
    見偵卷第9頁、第24頁照片編號8），兩相對照，可知被告與
    A女於110年9月11日晚間11時許之際，兩人之衣著打扮、髮
    型、身型等特徵均極度相似；再輔以被告於警詢、本院準備
    程序中均供認監視器攝得之A女為其本人（見偵卷第8頁、本
    院卷第44頁），基上可認A女應為被告無訛。是被告後辯稱A
    女非其本人，且未竊取告訴人之財物云云，均無足採。
　㈣且徵諸被告於本院審理中供稱「我以後要改進，我不會摸人
    家機車」等語（見本院卷第72頁），言下之意已坦承其有碰
    觸他人機車之行為。被告雖進一步表示係因其有時買東西使
    用環保袋提重物，就會停下來，因此遭誤會有拿他人皮包等
    語（見本院卷第73頁）。然觀以卷附之監視器擷取圖片（見
    偵卷第45至47頁），可見被告行竊之際，除身背包包外，手
    上並未提任何物品或袋子，是其此部分陳述與監視錄影畫面
    顯示之客觀事證齟齬，益徵其上開辯解為事後卸責之詞，無
    從採認。
　㈤綜上，被告所辯委無可採。本件事證已臻明確，被告犯行堪
    以認定，應依法論科。
二、論罪科刑：
　㈠核被告所為，係犯刑法第320條第1項之竊盜罪。
　㈡本院審酌被告任意竊取告訴人所有之財物，足徵其法治觀念
    淡薄，欠缺尊重他人財產權之觀念，對他人之財產安全、社
    會治安影響非輕，所為殊非可取；並衡酌其犯後否認犯行，
    且迄未與告訴人達成和解或賠償其所受損害之犯後態度，復
    兼衡其犯罪之動機、目的、手段、情節、所竊財物價值等節
    ，再考量告訴人就本案請求從輕量刑之意見（見本院卷第70
    頁），及被告前無經法院論罪科刑之素行狀況（參臺灣高等
    法院被告前按紀錄表，見本院卷第9頁），暨於本院審理中
    自述國中畢業之智識程度，從事賣菜及賣飲料之生活狀況等
    一切情狀（見本院卷第73至74頁），量處如主文所示之刑，
    並諭知易科罰金之折算標準。
三、沒收部分：
　㈠被告竊得之皮包1個（內有1,500元、身分證、信用卡及提款
    卡等物），雖屬其本案犯罪所得。然考量上開身分證、信用
    卡及提款卡等物，均經告訴人掛失，此據告訴人陳明在卷（
    見本院卷第69頁），堪認上開身分證、信用卡及提款卡均已
    失其原先效用，且本身客觀財產價值低微，復非屬違禁物，
    而欠缺刑法上之重要性，依刑法第38條之2第2項規定，本院
    認上開身分證、信用卡及提款卡均無宣告沒收及追徵之必要
    。
　㈡至其餘之皮包1個及其內之現金1,500元，仍具相當之財產價
    值，復未發還或賠償告訴人。是為免被告坐享犯罪所得，爰
    依刑法第38條之1第1項前段、第3款規定，就此部分犯罪所
    得宣告沒收，於全部或一部不能沒收或不宜執行沒收時，追
    徵其價額。
四、據上論斷，應依刑事訴訟法第299條第1項，判決如主文。
本案經檢察官楊挺宏提起公訴，檢察官劉哲名到庭執行職務。
中　　華　　民　　國　　111 　年　　7 　　月　　29　　日
                  刑事第四庭    法　官　陳韋如
以上正本證明與原本無異。
如不服本判決應於收受判決後20日內向本院提出上訴書狀，並應
敘述具體理由。其未敘述上訴理由者，應於上訴期間屆滿後20日
內向本院補提理由書(均須按他造當事人之人數附繕本)「切勿逕
送上級法院」。 
                                書記官　劉貞儀
中　　華　　民　　國　　111 　年　　7 　　月　　30　　日
中華民國刑法第320條
意圖為自己或第三人不法之所有，而竊取他人之動產者，為竊盜
罪，處5年以下有期徒刑、拘役或50萬元以下罰金。
意圖為自己或第三人不法之利益，而竊佔他人之不動產者，依前
項之規定處斷。
前二項之未遂犯罰之。